【裁判字號】    98,易,79
【裁判日期】    980323
【裁判案由】    竊盜
【裁判全文】
臺灣宜蘭地方法院刑事判決                98年度易字第79號
公  訴  人  臺灣宜蘭地方法院檢察署檢察官
被      告  甲○○
                    （現另案於臺灣宜蘭監獄執行中）
上列被告因竊盜案件，經檢察官提起公訴（97年度偵字第4787號）
，被告於本院準備程序中就被訴事實為有罪之陳述，經告以簡式
審判程序之旨，並聽取當事人意見後，經本院裁定行簡式審判程
序，判決如下：
    主  文
甲○○犯竊盜罪，累犯，處有期徒刑陸月，如易科罰金，以新臺
幣壹仟元折算壹日。
    事  實
一、甲○○曾於民國93年間因竊盜案件，先後經臺灣板橋地方法
    院以93年簡字第2298號判決及臺灣高等法院以93年上易字第
    1611號判決各判處有期徒刑四月及一年四月確定，嗣並定其
    應執行刑為有期徒刑一年七月，甫於95年10月28日縮刑期滿
    執行完畢。詎仍不知悔改，復意圖為自己不法之所有，於97
    年4月4日中午12時許，騎乘其母徐王素雲所有之車號F2E－3
    21號重型機車，行經臺北縣淡水鎮○○路85號前，見四下無
    人，即以徒手方式打開乙○○所有車號1972－DW號自小貨車
    後車廂後，竊取車內工具大電動破碎機1支、小電動破碎機1
    支、平面砂輪機1支、電動切石機1支、電鑽1支（由工具箱
    裝置），得手後將上開工具放置於上開車號F2E－321號機車
    腳踏板上，當正欲離去之際，適為乙○○之子沈志泰發現後
    立即上前制止，甲○○即趁沈志泰報警處理之際，將上開機
    車及所竊得之物棄置於上址後趁隙逃逸，嗣經警依機車車號
    循線查獲。
二、案經臺北縣政府警察局淡水分局報告臺灣士林地方法院檢察
    署檢察官呈請臺灣高等法院檢察署檢察長令轉臺灣宜蘭地方
    法院檢察署檢察官偵查起訴，被告於本院準備程序中就被訴
    事實為有罪之陳述，經本院裁定行簡式審判程序。
    理  由
壹、證據能力部分：
    本件被告甲○○對於公訴人所提之證據資料及以下本院作為
    判斷依據之各項證據資料，均同意或不爭執其證據能力，本
    院審酌該等言詞供述及書面作成時之情況認為適當，均無不
    宜作為證據之情事，依刑事訴訟法第一百五十九條之五規定
    ，均得作為證據。
貳、認定被告犯罪所憑證據及論罪科刑部分：
一、訊據被告甲○○對前揭犯罪事實坦承不諱，核與被害人乙○
    ○於警詢中指訴遭竊情節、證人即被害人之子沈志泰於警詢
    及偵查中證述「當時被告所竊得之物都已經放在機車腳踏板
    上」等情節相符，且有證人徐王素雲於警詢之供述在卷足稽
    ，並有被害人乙○○領回如事實欄所載失竊物品所出具之贓
    物認領保管單及車號F2E－321號機車車籍查詢─基本資料詳
    細畫面各1紙在卷可稽，足徵被告之自白核與事實相符，應
    堪採信。本件事證明確，被告竊盜犯行均堪以認定，應予依
    法論科。
二、核被告甲○○所為，係犯刑法第三百二十條第一項之竊盜罪
    。又被告有如事實欄所載之犯罪科刑之執行情形，有臺灣高
    等法院被告前案紀錄表在卷可稽，其於受有期徒刑執行完畢
    後，五年以內故意再犯本罪，為累犯，應依刑法第四十七條
    第一項規定加重其刑。爰審酌被告前曾犯竊盜罪經判刑確定
    執行完畢，復再犯多起竊盜罪，有前揭臺灣高等法院被告前
    案紀錄表可稽，素行不佳，又再心存僥倖，順手牽羊，圖不
    勞而獲，本應重懲，惟念及被告竊得財物價值非鉅，被害人
    復已領回所有遭竊物品，且被告犯罪後坦承犯行之犯後態度
    等一切情狀，量處如主文所示之刑，並諭知易科罰金之折算
    標準。
據上論結，應依刑事訴訟法第二百八十四條之一、第二百七十三
條之一第一項、第二百九十九條第一項前段，刑法第三百二十條
第一項、第四十七條第一項、第四十一條第一項前段，刑法施行
法第一條之一第一項、第二項前段，判決如主文。
本案經檢察官劉憲英到庭執行職務。
中    華    民    國    98    年    3     月    23    日
                  刑事第三庭法  官  林惠玲
以上正本證明與原本無異。
如不服本判決應於收受送達後十日內向本院提出上訴書狀，並應
敘述具體理由；其未敘述上述理由者，應於上訴期間屆滿後二十
日內向本院補提理由書(均須按他造當事人之人數附繕本)「切勿
逕送上級法院」。
                            書記官  詹玉惠
中    華    民    國    98    年    3     月    23    日
附錄本案論罪科刑法條全文；
中華民國刑法第三百二十條第一項
意圖為自己或第三人不法之所有，而竊取他人之動產者，為竊盜
罪，處五年以下有期徒刑、拘役或五百元（已提高為新臺幣一萬
五千元）以下罰金。


司法院資訊處製作；財團法人民間司法改革基金會備份。
